臺灣橋頭地方法院民事裁定
110年度消債清字第15號
聲  請  人  
即債務人    林志青  
0000000000000000

代  理  人  林金宗律師
上列當事人因消費者債務清理事件聲請清算，本院裁定如下：
    主  文
聲請人林志青自民國一百一十年八月二十日下午四時起開始清算
程序。
命司法事務官進行本件清算程序。
    理  由
一、聲請意旨略以：聲請人即債務人林志青前向金融機構辦理信
    用貸款、消費借貸、信用卡契約等，致積欠無擔保債務計新
    臺幣（下同）10,525,759元，因無法清償債務，乃於民國10
    9年11月間向臺灣高雄地方法院（下稱高雄地院）聲請前置
    調解，經移送本院，因無法負擔債權人所提還款方案而於11
    0年1月21日調解不成立，因聲請人有不能清償債務或有不能
    清償之虞，復未經法院裁定開始更生程序或宣告破產，爰依
    法聲請准予裁定清算等語。
二、按「債務人不能清償債務或有不能清償之虞者，得依本條例
    所定更生或清算程序，清理其債務。」消費者債務清理條例
    （下稱消債條例）第3條定有明文。衡以消費者與金融機構
    間債之關係之發生，係依契約自由原則及相互間之信賴為基
    礎，此為社會經濟活動得以維繫及發展之重要支柱，債務人
    經濟窘迫，固不應任其自生自滅，債權人一方之利益，仍不
    能因之摒棄不顧。是債務人於協商程序中，自應本於個人實
    際財產及收支狀況，依最大誠信原則，商討解決方案。如終
    究不能成立協商，於聲請更生或清算時，法院審酌上開條文
    所謂「不能清償或有不能清償之虞」，自宜綜衡債務人全部
    收支、信用及財產狀況，評估是否因負擔債務，而不能維持
    最基本之生活條件；所陳報之各項花費，是否確屬必要性之
    支出；如曾有協商方案，其條件是否已無法兼顧個人生活之
    基本需求等情，為其判斷之準據。
三、經查：
  ㈠聲請人前向各金融機構辦理信用貸款、消費借貸、信用卡契
    約等，致現積欠無擔保債務至少10,525,759元，前即因無法
    清償債務，而於109年11月間向高雄地院聲請前置調解，經
    移送本院，嗣因無法負擔債權人所提還款方案而於110年1月
    21日調解不成立等情，有109年11月11日債權人清冊、財團
    法人金融聯合徵信中心前置協商專用債權人清冊、信用報告
    、調解筆錄、各債權人債權陳報狀等件在卷可稽，堪信為真
    實。
  ㈡聲請人因具有化妝品專業，以零工方式接受化妝品公司委託
    解決問題，收取報酬，其109年度申報所得為963,079元，核
    每月平均所得80,256元，現未投保勞工保險，名下尚有國泰
    人壽保險解約金37,212元等情，有財產及收入狀況說明書、
    勞工保險被保險人投保資料表、綜合所得稅各類所得資料清
    單暨國稅局財產歸屬資料清單、國泰人壽保險股份有限公司
    110年6月8日國壽字第1100060309號函、本院稅務電子閘門
    財產所得調件明細表附卷可稽。則查無聲請人有其他收入來
    源，佐以聲請人提出所得清單為證，則以聲請人主張之收入
    來源，應全非虛罔，是以109年度所得清單所示每月平均所
    得80,256元作為核算其現在償債能力之基礎，應能反映真實
    收入狀況。
  ㈢至聲請人個人日常生活必要費用部分，審酌聲請人負債之現
    況，基於社會經濟活動之互賴及誠信，該日常生活所需費用
    ，自應節制開支，不得有超越一般人最低生活標準之享受，
    否則反失衡平，本院依消債條例第64條之2第1項，參酌衛福
    部社會司所公告歷年最低生活費標準，110年度高雄市最低
    生活費標準13,341元之1.2倍為16,009元，則聲請人每月最
    低生活費除有特殊情形並有證據證明者外，自宜以此為度，
    始得認係必要支出。聲請人主張每月個人必要生活費為15,7
    18元，尚低於上開標準16,009元，應屬可採。
  ㈣綜上所述，以聲請人現每月之收入80,256元為其償債能力基
    準，扣除其每月個人必要生活費15,718元後餘64,538元，而
    聲請人目前負債總額為10,525,759元，扣除保險解約金37,2
    12元後，債務餘額為10,488,547元，以上開餘額按月攤還結
    果，約13年期間始能清償完畢，堪認聲請人確有不能清償債
    務或有不能清償之虞之情事。從而，聲請人主張已不能清償
    債務，聲請本院准予清算，依所舉事證及本院調查結果，即
    無不合。
四、末按「法院開始清算程序之裁定，應載明其年、月、日、時
    ，並即時發生效力。」、「法院裁定開始更生或清算程序後
    ，得命司法事務官進行更生或清算程序，必要時得選任律師
    、會計師或其他適當之自然人或法人一人為監督人或管理人
    。」，消費者債務清理條例第83條第1項、第16條第1項分別
    定有明文。本件聲請人其目前收入及財產狀況，不能履行債
    務，未償之債務亦屬不能清償，有如上述。從而，聲請人聲
    請清算，洵屬有據，應予准許，爰命司法事務官進行本件清
    算程序。
五、依消費者債務清理條例第11條第1項、第83條第1項、第16條
    第1項，裁定如主文。
中　　華　　民　　國　　110 　年　　8 　　月　　20　　日
              　　        民事庭　法　官　李姝蒓
以上正本係照原本作成。
本裁定已於110年8月20日下午4時公告。
本裁定不得抗告。
中　　華　　民　　國　　110 　年　　8 　　月　　20　　日
  　                              書記官　郭南宏